臺灣高等法院臺南分院刑事判決　　　　　　　 九十一年度上訴字第四號　　　Ｃ
　　　上　訴　人　台灣台南地方法院檢察署檢察官
　　　被　　　告　甲　○　○
右上訴人因被告違反槍砲彈藥刀械管制條例案件，不服中華民國九十年十月十二日台
灣台南地方法院九十年度訴字第一七七號第一審判決（起訴案號：台灣台南地方法院
檢察署八十九年度偵字第一一六五四號），提起上訴，本院判決如左：
      主      文
上訴駁回。
      理      由
一、公訴意旨略以：甲○○與洪榮俊（已判決確定），未經許可共同持有改造子彈七
    顆，二人於民國（下同）八十九年八月五日，將前開改造子彈，置放於共用黑色
    皮包，同晚八時許，在台南縣善化火車站前，搭乘不知情黃宏澤駕駛Ｖ九─一二
    一號計程車，洪榮俊乘坐於右前座，甲○○則坐於右後座。嗣於同晚九時卅分許
    ，途經台南縣安定鄉保西村曾文溪堤防旁道路，二人因故下車，經警巡邏發現有
    異，向前盤查，二人見警前來，雙雙逃逸。嗣警經攔檢黃宏澤所駕駛Ｖ九─一二
    一號計程車，於右前座皮包內發現有改造子彈七顆，始查獲上情。因認被告甲○
    ○共同涉犯槍砲彈藥刀械管制條例第十二條第四項未經許可持有子彈罪嫌云云。
二、按犯罪事實應依證據認定之，無證據不得推定其犯罪事實。又不能證明被告犯罪
    者，應諭知無罪之判決，刑事訴訟法第一百五十四條、第三百零一條第一項分別
    定有明文。本件公訴意旨認被告甲○○涉有持有子彈犯行，係以同案共犯洪榮俊
    供詞為其主要憑據。然訊據被告甲○○雖供承前曾幫忙同案共犯洪榮俊之父親拿
    過皮包，但否認扣案改造子彈為其所有，更不知皮包內有子彈等語。經查：
  (一)本件同案共犯洪榮俊固指稱，被告甲○○幫伊拿過皮包等情。然扣案皮包，係在
    案發時洪榮俊所乘計程車坐右前座發現，皮包內黑色皮夾一個、行動電話、國民
    身分證、現金新台幣一萬餘元，均為同案共犯洪榮俊所有，此外別無被告甲○○
    所有私人物品等情，業據洪榮俊於警訊供承在卷（詳警卷四頁）。另據證人即計
    程車司機黃宏澤於警訊供稱：案發當日洪榮俊坐於計程車右前座，另一位不詳男
    子則坐於右後座，伊有看見洪榮俊上車時，手上拿著遺留於伊計程車內右前座黑
    色皮包一只，該皮包應是他所有等語，並有證人黃宏澤所繪乘客位置圖乙份在卷
    可稽（詳警卷一頁背面及七頁）。扣案皮包既查無被告甲○○所有任何私人物品
    ，且案發當日該皮包，係於同案共犯洪榮俊所乘坐右前座查獲，衡情當無可能係
    坐於右後坐被告甲○○所放置遺留。由此觀之，扣案皮包顯係由同案共犯洪榮俊
    自行持有，並由洪榮俊自行攜帶放置於計程車右前座，殆可確認。又扣案皮包係
    同案共犯洪榮俊所有，依此其顯同具持有扣案子彈犯行，苟不推卸扣案皮包為其
    所持有，將難脫免刑責。故於警偵訊及原審時，均否認持有扣案子彈，並辯稱係
    被告所有云云，應可理解。然其所辯，依前所論，顯與事實不符，自無可取。
  (二)次查被告甲○○案發當日，並未持有扣案皮包，且皮包內無甲○○私人物品，已
    如前述，則如謂被告甲○○特意放置子彈於同案共犯洪榮俊皮包，要與常情不符
    。蓋扣案皮包既係由同案共犯洪榮俊所擁有，案發當日並由洪榮俊持有，則被告
    甲○○實無於案發當日，獨將扣案子彈偷偷放置於洪榮俊所有皮包之動機。本件
    扣案皮包，既經證實非被告甲○○所持有，復查無其他證據可認被告甲○○與扣
    案子彈有任何關聯，或與同案共犯洪榮俊間，對於扣案子彈之持有，有任何犯意
    聯絡或行為分擔，當不能徒憑同案共犯洪榮俊推卸己責之片面指述，遽認被告甲
    ○○持有扣案子彈。再者本件同案共犯洪榮俊於原審認定其持有扣案子彈，並為
    有罪判決後，並未就此提起上訴。果若扣案子彈係被告甲○○持有，同案共犯洪
    榮俊要無於原審就扣案子彈，認定為其持有並作有罪判決後，卻未提起上訴，反
    而折服一審判決，依此益證扣案子彈係同案共犯洪榮俊所持有無訛。
  (三)本件檢察官上訴意旨，以被告甲○○已坦承曾幫洪榮俊拿過皮包一情，即認被告
    已持有扣案子彈，應該當於槍砲彈藥刀械管制條例第十二條第四項持有子彈罪。
    然按持有子彈罪，除須行為人主觀上具持有子彈故意，而為本罪犯行外，且須行
    為人對於子彈有所認識，進而產生決意持有之，始具本罪構成要件。被告於原審
    與本院均供稱：渠於案發當日並未攜帶有任何物品，且未幫洪榮俊提皮包，伊確
    實不知皮包內放置有任何物品等語（詳原審卷五五、六五頁及本院卷廿九頁）。
    準此被告既對於扣案皮包有子彈一事，無所認識，則遑論因此產生決意而持有之
    。檢察官上訴意旨，徒以同案共犯洪榮俊指稱被告曾幫忙拿過皮包，即遽認被告
    甲○○持有本件扣案子彈，顯屬率斷，要非可採。此外復查無其他證據，足認被
    告甲○○有持有扣案子彈犯行，應認被告犯罪，尚屬不能證明，自應依法為被告
    無罪諭知，以昭公允。
三、原判決以被告罪嫌不足，因予被告無罪諭知。本院經核原判決認事用法，均無違
    誤。檢察官上訴意旨，猶執陳詞，指摘原判決不當，為無理由，應予駁回。
據上論斷，應依刑事訴訟法第三百六十八條，判決如主文。
本案經檢察官李傳來到庭執行職務。
中    華    民    國      九十一      年      二      月      七        日
                                  臺灣高等法院臺南分院刑事第一庭
          審判長法官  茆    臺    雲
                                            法官  蔡    長    林
                                            法官  董    武    全
右正本證明與原本無異。
檢察官如不服本判決，應於判決送達後十日內向本院提出上訴書。
                                      法院書記官  黃    全    忠
中    華    民    國      九十一      年      二      月      八        日
